【裁判字號】    95,易,1042
【裁判日期】    950925
【裁判案由】    竊盜
【裁判全文】
臺灣高雄地方法院刑事判決              95年度易字第1042號
公  訴  人  臺灣高雄地方法院檢察署檢察官
被      告  甲○○
上列被告因竊盜案件，經檢察官提起公訴（95年度偵字第13686
號），被告於本院準備程序進行中，就被訴犯罪事實為有罪之陳
述，經本院告知簡式審判程序意旨，並聽取公訴人及被告之意見
後，本院合議庭裁定由受命法官獨任依簡式審判程序審理，判決
如下：
    主  文
甲○○踰越安全設備竊盜，累犯，處有期徒刑玖月。
    事  實
一、甲○○前曾犯贓物、殺人、肅清煙毒條例及竊盜等罪，最後
    一次更因犯竊盜罪，經臺灣高等法院高雄分院以91年上易字
    第325 號判決判處有期徒刑1 年確定，並於民國92年11月15
    日因徒刑執行完畢出監。猶不知悔改，復意圖為自己不法之
    所有，於94年9 月17日白天某時，至高雄縣路竹鄉○○村○
    ○路59巷19號余聰慶住處，見無人在家之際，即持不詳工具
    ，將屋後鐵窗螺絲鬆開，再拉開鐵窗以翻越窗戶之方式，踰
    越安全設備而進入上開屋內（侵入住宅部分未據告訴），並
    竊取現金新台幣（下同）20000 元、鑲小鑽金戒指2 只（各
    值5000元）得手後逃逸。嗣當日晚上10時30分許，余聰慶返
    家發現遭竊，經報警採集現場指紋，於廚房地上紅酒瓶上，
    採得甲○○之指紋2 枚後，而查知上情。
二、案經余聰慶訴由高雄縣政府警察局湖內分局報告臺灣高雄地
    方法院檢察署檢察官偵查起訴。
    理  由
壹、程序方面：
一、按除被告所犯為死刑、無期徒刑、最輕本刑為3 年以上有期
    徒刑之罪或高等法院管轄第一審案件者外，於法院行準備程
    序進行中，被告先就被訴事實為有罪之陳述時，審判長得告
    知被告簡式審判程序之旨，並聽取當事人、代理人、辯護人
    及輔佐人之意見後，裁定進行簡式審判程序；又簡式審判程
    序之證據調查，不受刑事訴訟法第159 條第1 項、第161 條
    之2 、第161 條之3 、第163 條之2 及第164 條至第170 條
    規定之限制，刑事訴訟法第273 條之1 第1 項、第273條之2
    分別定有明文。
二、查本件被告甲○○所犯為死刑、無期徒刑、最輕本刑為3 年
    以上有期徒刑以外之罪，且非高等法院管轄第一審之案件，
    其於本院審理中就前揭被訴事實為有罪之陳述，經審判長告
    知簡式審判程序之旨，並聽取公訴人及被告之意見後，本院
    認無不得或不宜改依簡式審判程序進行之處，爰依前揭規定
    ，經本院合議庭裁定進行簡式審判程序，核先敘明。
貳、實體部分：
一、上開犯罪事實，業據被告甲○○於審理時坦承不諱，核與告
    訴人余聰慶於警詢及偵查中指述之情節相符，復有內政部警
    政署刑事警察局94年10月13日刑紋字第0940154429號鑑驗書
    、高雄市政府警察局湖內分局刑案現場勘查採證紀錄表、臺
    灣高雄地方法院檢察署95年9 月6 日下午8 時10分之公務電
    話紀錄各1 份及現場照片6 張等資料足資佐證，是本件事證
    明確，被告犯行，足堪認定。
二、按刑法第321 條第1 項第2 款所謂安全設備，係指依社會通
    常觀念足認為防盜之設備而言，窗戶具有防盜之作用，應屬
    刑法第321 條第1 項第2 款所定之其他安全設備（最高法院
    55年臺上字第547 號判例、45年臺上字第1443號判例參照）
    。而刑法第321 條第1 項第2 款所謂「毀」係指毀損，稱「
    越」則指踰越或超越，祇要踰越或超越安全設備之行為使該
    安全設備喪失防閑作用，即該當於前揭規定之要件。而被告
    甲○○從該窗戶爬越進入余聰慶住處之行為，已使該窗戶喪
    失防閑作用，揆諸前揭說明，其由該窗戶攀爬進入之行為，
    該當該條款所規定之「踰越」要件，是核被告所為，係犯刑
    法第321 條第1 項第2 款之踰越安全設備竊盜罪。又被告前
    曾犯贓物、殺人、肅清煙毒條例及竊盜等罪，最後一次更因
    犯竊盜罪，經臺灣高等法院高雄分院以91年上易字第325 號
    判決判處有期徒刑1 年確定，並於92年11月15日因徒刑執行
    完畢出監等情，有臺灣高雄地方法院檢察署刑案資料查註紀
    錄表及臺灣高等法院被告前案紀錄表各1 份在卷足憑，其於
    5 年以內再犯本件有期徒刑以上之罪，不論依修正前之刑法
    第47條，或修正後之刑法第47條第1 項之規定，均構成累犯
    ，對被告而言並無有利或不利之情形，自不生新舊法比較之
    問題，應逕依適用行為時法，即修正前之刑法第47條，論以
    累犯，並加重其刑。爰審酌被告正值壯年，貪慾圖利，不思
    以合法正當途徑賺取所得，竟以逾越安全設備之方式侵入他
    人住宅竊盜，且前曾同因竊盜案件甫經判刑後執行完畢在案
    ，同一犯罪行為，不思自省，誠屬不該，理應從重量刑，然
    本院參酌被告犯後坦承全部犯行，頗具悔意，及其動機、手
    段、被害人所生損害等一切情狀，量處如主文所示之刑。
據上論斷，應依刑事訴訟法第273 條之1 、第299 條第1 項前段
刑法第2 條第1 項，第321 條第1 項第2 款、修正前刑法第47條
，判決如主文。
本案經檢察官乙○○到庭執行職務。
中    華    民    國    95    年    9     月    25    日
                    刑事第八庭  法  官  王俊彥
如不服本判決，應於收受送達後10日內向，本院提出上訴狀。
以上正本證明與原本無異。
中    華    民    國    95    年    9     月    25    日
                                書記官  鄭永媚
附錄本案論罪法條：
刑法第321條第1項
（加重竊盜罪）
犯竊盜罪而有左列情形之一者，處6 月以上、5 年以下有期徒刑
：
一  於夜間侵入住宅或有人居住之建築物、船艦或隱匿其內而犯
    之者。
二  毀越門扇、牆垣或其他安全設備而犯之者。
三  攜帶兇器而犯之者。
四  結夥三人以上而犯之者。
五  乘火災、水災或其他災害之際而犯之者。
六  在車站或埠頭而犯之者。


司法院資訊處製作；財團法人民間司法改革基金會備份。
